【裁判字號】    97,訴,134
【裁判日期】    970229
【裁判案由】    違反毒品危害防制條例
【裁判全文】
臺灣彰化地方法院刑事判決               97年度訴字第134號
公  訴  人  臺灣彰化地方法院檢察署檢察官
被      告  甲○○
上列被告因違反毒品危害防制條例案件，經檢察官提起公訴（96
年度毒偵字第5987號、第6134號），本院合議庭裁定由受命法官
獨任進行簡式審判程序，茲判決如下：
    主  文
甲○○施用第一級毒品，處有期徒刑玖月；又施用第一級毒品，
，處有期徒刑拾月。應執行有期徒刑壹年陸月。
    犯罪事實
一、甲○○前於民國94年間分別因施用第1 、2 級毒品案件，經
    本院以94年度訴字第959 號刑事判決分別判處有期徒刑8 月
    、4 月，應執行有期徒刑11月確定；因連續施用第1 、2 級
    毒品案件，經本院以94年度訴字第1805號刑事判決分別判處
    有期徒刑9 月、6 月，應執行有期徒刑1 年2 月確定；復於
    95年間因偽造文書案件，經本院以95年度斗簡字第105 號刑
    事簡易判決判處有期徒刑4 月確定後，經移送接續執行，甫
    於96年5 月22日因縮短刑期假釋出監並付保護管束，至97年
    4 月8 日保護管束期滿，現仍假釋中（不構成累犯）。其前
    於93年間因施用毒品案件，經本院以93年度毒聲字第855 號
    裁定送勒戒處所觀察、勒戒後，認無繼續施用毒品之傾向，
    於93年11月18日觀察、勒戒執行完畢釋放，經臺灣彰化地方
    法院檢察署檢察官以93年度毒偵字第3146號為不起訴處分確
    定。詎其竟不知悔改，於前揭假釋期間，明知海洛因業經公
    告為毒品危害防制條例第2 條第2 項第1 款所列管之第1 級
    毒品，不得非法持有、施用，復分別基於施用第1 級毒品海
    洛因之犯意，於前揭觀察、勒戒執行完畢釋放後5 年內，(一)
    於96年10月17日上午11時許、(二)於96年10月28日晚上8 時許
    ，在其位於彰化縣田尾鄉○里村○○路○ 段110 號居所後方
    之產業道路處，將海洛因摻水以注射針筒注入體內之方式，
    施用第1 級毒品海洛因各1 次。嗣經警方分別於96年10月19
    日晚上7 時33分持臺灣彰化地方法院檢察署檢察官核發之強
    制到場採驗尿液許可書通知其至警局採尿、於96年10月30日
    上午8 時50分持本院核發之搜索票至其位於上址居處搜索而
    查獲，且分別於96年10月19日晚上7 時33分、96年10月30日
    上午9 時50分採尿送驗後，始知上情。
二、案經彰化縣警察局北斗分局報請臺灣彰化地方法院檢察署檢
    察官偵查起訴。
    理  由
一、本案被告甲○○所犯係死刑、無期徒刑、最輕本刑為3 年以
    上有期徒刑以外之罪，其於準備程序就前揭被訴事實為有罪
    之陳述，經受命法官告知簡式審判程序之旨，並聽取其與公
    訴人之意見後，本院認無不得或不宜改依簡式審判程序進行
    之處，爰依刑事訴訟法第273 條之1 第1 項、第284 條之1
    ，裁定本案由受命法官獨任進行簡式審判程序，合先敘明。
二、訊據被告對其於上揭時、地，分別施用第1 級毒品海洛因各
    1 次之事實，均坦承不諱（參見本院97年7 月27日審判筆錄
    ）。另查：
  (一)被告係分別於96年10月19日晚上7 時33分、96年10月30日上
    午9 時50分，經警方分別採集被告尿液送驗結果，均呈嗎啡
    陽性反應，此有詮昕科技股份有限公司96年11月2 日報告編
    號6A290018號、96年11月9 日報告編號6B050038號濫用藥物
    尿液檢驗報告各1 紙、應受尿液檢驗人尿液檢體採集送驗紀
    錄表2 份、臺灣彰化地方法院檢察署檢察官強制到場採驗尿
    液許可書1 紙（參見彰化縣警察局北斗分局北警分偵字第09
    600020176 號警卷第4 、6 、7 頁；北警分偵字第09600207
    14號警卷第5 、6 頁）附卷可稽，足見被告確有分別施用第
    1 級毒品海洛因之事實，應可認定。
  (二)按海洛因施用入人體後水解還原成嗎啡，再循嗎啡之代謝方
    式排出體外，業據行政院衛生署藥物食品檢驗局73藥檢壹字
    第030221號函說明綦詳，且依醫學臨床實驗及根據英國藥學
    會出版Isolation and Indentification of Drugs一書第2
    版載明：口服或注射海洛因後可快速吸收，並於血液中迅速
    代謝成6 —乙醯嗎啡，然後轉變成嗎啡；再毒品施用後於尿
    液、血液中可檢出之最大時限，與施用劑量、施用頻率、施
    用方式、施用者飲水量之多寡、個人體質、檢體收集時間點
    及所用檢測方法之靈敏度等因素有關，因個案而異，一般於
    尿液中可檢出之最大時限，古柯鹼為施用後1 至4 天、海洛
    因為2 至4 天、嗎啡為2 至4 天、大麻為1 至10天、安非他
    命為1 至4 天、甲基安非他命為1 至5 天、MDMA為1 至4 天
    、MDA 為1 至4 天、Ketamine為2 至4 天等語，業經行政院
    衛生署管制藥品管理局92年7 月23日管檢字第0920005609號
    函載明明確。是依上開說明，佐以被告前揭尿液檢驗報告，
    被告自白於前揭時間，分別有施用第1 級毒品海洛因各1 次
    等語，核與前揭事證相符，應堪採信。
  (三)另犯毒品危害防制條例第10條施用第1 級毒品之罪者，檢察
    官應先將被告送勒戒處所觀察、勒戒，經觀察、勒戒後，認
    無繼續施用毒品傾向者，應由檢察官為不起訴之處分，且經
    觀察、勒戒執行完畢釋放後，5 年內再犯第10條之罪，檢察
    官應依一般刑事訴訟程序予以起訴論罪科刑，此觀諸毒品危
    害防制條例第20條第1 項、第2 項、第23條第2 項前段規定
    自明。經查，被告前於93年間因施用毒品案件，經本院以93
    年度毒聲字第855 號裁定送勒戒處所觀察、勒戒後，認無繼
    續施用毒品之傾向，於93年11月18日觀察、勒戒執行完畢釋
    放，經臺灣彰化地方法院檢察署檢察官以93年度毒偵字第31
    46號為不起訴處分確定等情之事實，此有臺灣高等法院被告
    前案紀錄表、臺灣彰化地方法院檢察署刑案資料查註紀錄表
    各1 份附卷可參。被告前既曾因施用毒品案件，經觀察、勒
    戒後，復於前開觀察、勒戒執行完畢釋放後5 年內，再犯本
    案施用毒品之2 罪，依毒品危害防制條例第23條第2 項之規
    定，均屬應依法論罪科刑之行為，依前開說明，本案被告上
    開所為，係於93年11月18日觀察、勒戒執行完畢釋放後5 年
    內，分別再犯毒品危害防制條例第10條第1 項施用第1 級毒
    品罪，本案事證明確，被告上開犯行洵堪認定。
三、按海洛因為毒品危害防制條例第2 條第2 項第1 款所明定之
    第1 級毒品。核被告於犯罪事實欄一(一)(二)部分所為，均係犯
    同條例第10條第1 項之施用第1 級毒品罪。被告各持有第1
    級毒品進而施用，持有之低度行為各為施用之高度行為所吸
    收，均不另論持有毒品之罪。被告所犯上開2 罪，犯意各別
    ，行為互異，應分論併罰。爰審酌被告前於94年間分別因施
    用第1 、2 級毒品案件，經本院以94年度訴字第959 號刑事
    判決分別判處有期徒刑8 月、4 月，應執行有期徒刑11月確
    定；因連續施用第1 、2 級毒品案件，經本院以94年度訴字
    第1805號刑事判決分別判處有期徒刑9 月、6 月，應執行有
    期徒刑1 年2 月確定；復於95年間因偽造文書案件，經本院
    以95年度斗簡字第105 號刑事簡易判決判處有期徒刑4 月確
    定後，經移送接續執行，甫於96年5 月22日因縮短刑期假釋
    出監並付保護管束，至97年4 月8 日保護管束期滿，現仍假
    釋中（不構成累犯）等情，此有臺灣高等法院被告前案紀錄
    表、臺灣彰化地方法院檢察署刑案資料查註紀錄表各1 份存
    卷可考，且曾因施用毒品案件，經觀察、勒戒執行完畢釋放
    後，仍未能徹底戒絕毒品，竟於假釋期間復犯本案施用毒品
    之2 罪，顯見其當無戒毒悔改之意，惟念其施用毒品之手段
    ，施用毒品乃自戕一己之身體健康，尚未對他人造成危害，
    且犯後已坦承犯行，態度良好等一切情狀，各量處如主文所
    示之刑，並定其應執行之刑。又被告上揭所為之犯罪時間，
    均係在96年4 月24日以後所犯，核與中華民國96年罪犯減刑
    條例第2 條第1 項之應減刑規定不符，自均不應予減輕其刑
    ，附此敘明。
據上論斷，應依刑事訴訟法第273 條之1 第1 項、第299 條第1
項前段，毒品危害防制條例第10條第1 項，刑法第11條前段、第
51條第5 款，判決如主文。
本案經檢察官吳芙如到庭執行職務。
中    華    民    國    97    年    2     月    29    日
                      刑事第八庭法  官  唐中興
以上證明與原本無異。
如不服本判決，應於判決送達後10日內，向本院提出上訴狀。
中    華    民    國    97    年    2     月    29    日
                                書記官  吳政
【附錄本案判決論罪科刑法條全文】：
毒品危害防制條例第10條
施用第1級毒品者，處6月以上5年以下有期徒刑。
施用第2級毒品者，處3年以下有期徒刑。


司法院資訊處製作；財團法人民間司法改革基金會備份。
